臺灣臺中地方法院刑事判決　　　　　　　　　　　　　九十三年度交訴字第八號
　　公　訴　人　臺灣臺中地方法院檢察署檢察官
　　被　　　告　甲○○
右列被告因業務過失致死案件，經檢察官提起公訴（九十三年度偵字第七九九一號、
第九一二七號），本院合議庭裁定適用簡式審判程序，判決如左：
    主  文
甲○○從事業務之人，因業務上之過失致人於死，處有期徒刑壹年陸月。緩刑肆年。
    事  實
一、甲○○係址設雲林縣西螺鎮○○路七九號一樓新廣交通有限公司（下稱新廣公司
    ）靠行之營業用大貨車司機，並在新廣公司之關係企業西螺汽車貨運行之連帶保
    證下，與自由時報企業股分有限公司（下稱自由時報公司）簽訂承運合約，以載
    運自由時報公司所發行之報紙及相關印刷品為業，為從事駕駛業務之人。嗣於民
    國九十三年三月十九日二十三時許，甲○○駕駛登記在新廣公司名下之車號ＩＴ
    ─三五０號營業用大貨車，沿臺中市西屯區○○○路由東往西方向行駛於外側快
    車道。未幾，於同日二十三時二十五分許，途經五權西路與工業十八路交岔口後
    ，甲○○本應注意四輪以上汽車在劃有快慢車道分隔線之道路行駛，除起步、準
    備停車、臨時停車或轉彎外，不得行駛慢車道；以及汽車行駛時，駕駛人應注意
    車前狀況車前狀況，並隨時採取必要之安全措施，而當時天氣晴、夜間有照明、
    柏油路面乾燥無缺陷、亦無障礙物、視距良好，依當時情況又非不能注意，竟在
    快車道寬度限縮下，仍冒然跨線駛入五權西路之慢車道內，因而撞擊同向由李夢
    萍所騎乘搭載友人韓孟婕，在該路段慢車道行進之車號ＳＹＶ─一二二號輕型機
    車，致李夢萍、韓孟婕人車倒地後，李夢萍因頭頸部外傷造成顱腦挫傷之傷害；
    而韓孟婕則因頭胸腹部挫傷致顱內出血及胸腹腔內出血之傷害。旋經送醫後，韓
    孟婕、李夢萍仍陸續於同年月十九日二十三時四十分、同年月二十三日凌晨三時
    十八分先後不治死亡。
二、案經臺灣臺中地方法院檢察署檢察官據報相驗後自動檢舉偵查起訴。
    理  由
一、右揭事實業據被告於本院審理時坦承不諱，核與被害人韓孟婕之母乙○○、李夢
    萍之父丙○○在警訊及偵查中之指述及證人林重於警訊及偵查中之證詞情節相符
    。並有相驗案件初步調查報告暨報驗書、警員卓焙義職務報告、澄清醫院急診死
    亡病患病歷摘要、澄清醫院診斷證明書、被告與自由時報公司簽訂之承運合約書
    、被告之行車執照、道路交通事故現場圖暨調查報告表、警員陳一平等人所書之
    相關物證勘查報告等件及車禍現場照片數張附卷可稽。而被害人韓孟婕、李夢萍
    確因本件車禍受傷死亡，亦經臺灣臺中地方法院檢察署檢察官督同法醫師相驗明
    確，製有相驗屍體證明書、驗斷書及勘驗筆錄等在卷可憑。按四輪以上汽車在劃
    有快慢車道分隔線之道路行駛，除起步、準備停車、臨時停車或轉彎外，不得行
    駛慢車道；以及汽車行駛時，駕駛人應注意車前狀況車前狀況，並隨時採取必要
    之安全措施，道路交通安全規則第九十五條第二項、第九十四條第三項分別定有
    明文。而事故發生當時天氣晴、夜間有照明、柏油路面乾燥無缺陷、亦無障礙物
    、視距良好，有前開道路交通事故調查報告表（一）在卷可查，依當時情況又非
    不能注意，被告竟在快車道寬度限縮下，仍冒然跨線駛入五權西路之慢車道內，
    因而撞擊同向由李夢萍所騎乘搭載友人韓孟婕，在該路段慢車道行進之車號ＳＹ
    Ｖ─一二二號輕型機車，致被害人李夢萍、韓孟婕人車倒地後，李夢萍因頭頸部
    外傷造成顱腦挫傷之傷害；而韓孟婕則因頭胸腹部挫傷致顱內出血及胸腹腔內出
    血之傷害。旋經送醫後，韓孟婕、李夢萍仍陸續於同年月十九日二十三時四十分
    、同年月二十三日凌晨三時十八分先後不治死亡，被告自有過失。而被告之過失
    行為與被害人之死亡間具有相當因果關係，本件事證明確，被告過失之犯行洵堪
    認定。
二、被告甲○○係新廣公司靠行之營業用大貨車司機，並在新廣公司之關係企業西螺
    汽車貨運行之連帶保證下，與自由時報公司簽訂承運合約，以載運自由時報公司
    所發行之報紙及相關印刷品為業等情，業據被告於本院審理時供承明確，為從事
    駕駛業務之人。其因駕駛業務中因過失造成被害人死亡，核被告所為係犯刑法第
    二百七十六條第二項之業務過失致死罪。又被告所犯二業務過失致死罪，係一過
    失行為觸犯兩相同罪名，屬同種想像競合，應從一處斷。爰審酌被告過失程度之
    輕重、被告肇事後態度及肇事後被告已與被害人韓孟婕之母乙○○、李夢萍之父
    丙○○達成民事和解，並已給付相關民事賠償款項完畢，有臺中縣龍井鄉調解委
    員會調解書在卷足憑，並賠償損害，犯後態度尚稱良好等一切情狀，量處如主文
    所示之刑。又查被告前曾於七十三年間因過失傷害罪經法院判處有期徒刑六月，
    如易科罰金以三十元折算一日確定，並於七十三年四月二十四日易科罰金執行完
    畢，有臺灣高等法院被告全國前案紀錄表、臺灣臺中地方法院檢察署刑案資料查
    註紀錄表在卷可按。然被告於該案執行完畢迄今均未曾再行犯罪，該案執行完畢
    至今亦已約二十年，雖於本件復因過失致犯本罪，惟被告經此教訓，當知謹慎而
    無再犯之虞，本院認所宣告之刑，以暫不執行為宜，爰併宣告緩刑，以勵自新。
據上論斷，應依刑事訴訟法第二百七十三條之一第一項、第二百九十九條第一項前段
、刑法第二百七十六條第二項、第五十五條、第七十四條第二款，罰金罰鍰提高標準
條例第一條前段，判決如主文。
本案經檢察官丁○○到庭執行職務。
中      華      民      國    九十三    年      七      月     三十     日
                                  臺灣臺中地方法院交通法庭
                                      法  官  張  清  洲
右正本證明與原本無異。
如不服本判決，應於送達後十日內向本院提出上訴狀（須附繕本），上訴於臺灣高等
法院臺中分院。
                                      書記官
中      華      民      國    九十三    年      七      月     三十     日
附錄論罪科刑法條
中華民國刑法第二百七十六條
因過失致人於死者，處二年以下有期徒刑、拘役或二千元以下罰金。
從事業務之人，因業務上之過失犯前項之罪者，處五年以下有期徒刑或拘役，得併科
三千元以下罰金。
